【裁判字號】    95,易,369
【裁判日期】    950519
【裁判案由】    竊盜
【裁判全文】
臺灣彰化地方法院刑事判決               95年度易字第369號
公  訴  人  臺灣彰化地方法院檢察署檢察官
被      告  丁○○
                    （現另案在臺灣嘉義監獄執行中）
            戊○○
                    （
上列被告因竊盜案件，經檢察官聲請簡易判決處刑（九十五年度
偵字第三九八號），經本院北斗簡易庭（九十五年度斗簡字第七
九號）認不宜以簡易判決處刑，簽移本院刑事庭改依通常程序審
理，並經檢察官就被告戊○○部分移送併案（九十五年度偵字第
二九０四號），被告二人於準備程序中分就被訴及被訴與併案事
實均為有罪之陳述，經告知簡式審判程序之旨，並聽取公訴人、
被告二人之意見後，由本院合議庭裁定由受命法官獨任進行簡式
審判程序，判決如下：
    主  文
丁○○共同竊盜未遂，處拘役伍拾日，如易科罰金，以佰元折
算壹日。
戊○○共同連續攜帶兇器竊盜，處有期徒刑捌月。扣案如附表所
示之物沒收之。
    犯罪事實
一、丁○○、戊○○二人均僅為供充為水溝蓋使用，及戊○○又
    因一時缺錢花用，戊○○竟基於意圖為自己不法所有之概括
    犯意，或夥同亦有意圖為自己不法所有之犯意之丁○○；或
    夥同具有意圖為自己不法所有之犯意之吳智勝（業經檢察官
    向本院另案提起公訴），先後為下列竊盜行為：
（一）於九十五年一月二日中午十二時十五分，由戊○○駕駛未
    懸掛車牌之自小貨車一部（原車牌號碼為八Ｖ－九五一０號
    ，車主登記為鄭錫銓），車內搭載丁○○同行，迨車行至彰
    化縣二水鄉濁水溪河床「十力砂石場」外，渠二人見該處並
    無人在內，且大門無門僅有砂石堆置，認有機可趁隨即進入
    該處，以徒手之方式竊取乙○○所有之鐵製Ｌ型輸送帶漏斗
    一個【約值新臺幣（下同）三千元】，甫搬動之際，在該鐵
    製Ｌ型輸送帶漏斗一個尚未置於渠二人實力支配下，即當場
    為警查獲。
（二）於九十五年三月二十日晚間九時四十五分，由戊○○騎乘
    車牌號碼ＴＧ七－七五五號輕型機車（車主登記為鄭福來）
    搭載吳智勝，迨車行至彰化縣田中鎮○○路○段九六三巷三
    一０號前農地（三號排水溝旁），即由戊○○持屬其所有客
    觀上足以對人之生命、身體造成危險性之兇器鐵條七支、月
    眉剪一支，並手載手套一雙，先以上開鐵條插入電線桿內攀
    爬上臺灣電力公司之電線桿，再以該月眉剪一支將電纜線剪
    斷，復由吳智勝在地上負責收取遭剪斷之電纜線，渠二人合
    計竊得共長二百二十八公尺（重約五十九點五公斤，約值六
    千七百三十元，規格為ＰＶＣ風雨線二十二平方公厘）之電
    纜線，渠二人並以車牌號碼ＴＧ七－七五五號輕型機車載運
    電纜線，準備變賣現金花用。嗣於九十五年三月二十日晚間
    十時四十分許附近民眾己○○因住處停電而外出查看，發現
    戊○○與吳智勝正在竊取上開電纜線而報警處理，當場查獲
    戊○○與吳智勝二人，現場並扣得屬戊○○所有之鐵條七支
    、手套一雙（惟月眉剪一支因戊○○在逃逸過程中，隨手丟
    棄而未查扣）及前開遭竊之電纜線（業已發還臺灣電力公司
    ）等物。
二、案經乙○○訴由彰化縣警察局田中分局報請臺灣彰化地方法
    院檢察署檢察官偵查起訴及移送併案審理。
    理  由
一、上揭犯罪事實一、（一）部分業據被告丁○○於本院審理時
    坦承不諱；另犯罪事實一、（一）、（二）亦據被告戊○○
    於本院審理時均坦承不諱，其中就犯罪事實一、（一）部分
    核與告訴人即被害人乙○○於警訊時所指述之失竊情節相符
    ，並有贓物認領保管單一紙、查獲現場照片共四幀等附卷可
    參；另就犯罪事實一、（二）部分，並經證人即共犯吳智勝
    於警訊中供述屬實，核與臺灣電力公司之值班人員丙○○與
    申請電纜線使用之人己○○及甲○○二人於警訊中及本院審
    理時到庭所指述之失竊情節相符，復有贓物認領保管單一紙
    、查獲現場照片影本共十二幀等附卷及鐵條七支、手套一雙
    扣案足資佐證，足認被告丁○○、戊○○二人之自白核與事
    實相符，均堪採信。又被告與共犯吳智勝二人所持以供行竊
    犯罪事實一、（二）所用之鐵條七支、月眉剪一支均係屬鐵
    器，在客觀上已足以對他人之生命、身體（如頸部、眼睛等
    ）構成威脅，而具有危險性，自係均屬兇器無誤。另被告丁○○、戊○○二人於本院審理時均坦承偷鐵製Ｌ型輸送帶漏
    斗一個係為供充為水溝蓋使用等語；另被告戊○○於本院審
    理時亦坦承係因缺錢花用才會行竊電纜線等詞（詳見本院九
    十五年五月十二日審判筆錄），顯見被告丁○○、戊○○二
    人均有為自己不法所有之意圖甚明，本件事證明確，被告二
    人犯行洵堪認定。
二、按竊盜罪既遂與未遂之區別，應以所竊之物已否移入自己權
    力支配之下為標準（最高法院十七年上字第五０九號判例意
    旨參照）；又按刑法第三百二十一條第一項第三款之攜帶兇
    器竊盜罪，係以行為人攜帶兇器竊盜為其加重條件，此所謂
    兇器，其種類並無限制，凡客觀上足對人之生命、身體、安
    全構成威脅，具有危險性之兇器均屬之，且祇須行竊時攜帶
    此種具有危險性之兇器為已足，並不以攜帶之初有行兇之意
    圖為必要（最高法院七十九年度台上字第五二五三號判例要
    旨可供參照）；另按兇器不論係於未行竊前即攜帶持有或在
    竊盜現場臨時持以行竊，均應論以攜帶兇器竊盜【七十五年
    十一月二十五日（七五）廳刑一字第九九五號函研究意見參
    見】。故核被告丁○○、戊○○二人就犯罪事實一、（一）
    所為，均係犯刑法第三百二十條第三項、第一項之普通竊盜
    未遂罪；又被告戊○○就犯罪事實一、（二）所為，則係犯
    刑法第三百二十一條第一項第三款之攜帶兇器竊盜罪。被告
    丁○○、戊○○二人就上開犯罪事實一、（一）部分之普通
    竊盜未遂犯行；被告戊○○、吳智勝二人就上開犯罪事實一
    、（二）之攜帶兇器竊盜既遂犯行，各有犯意聯絡及行為分
    擔，為共同正犯。又被告戊○○先後一次普通竊盜未遂、一
    次攜帶兇器竊盜既遂之犯行，時間緊接，觸犯構成要件相同
    之罪，顯係基於概括犯意反覆為之，為連續犯，應依刑法第
    五十六條之規定，從一重論以攜帶兇器竊盜既遂罪處斷，並
    依法加重其刑。另公訴人雖未敘及被告戊○○犯罪事實一、
    （二）之攜帶兇器竊盜既遂犯行（即檢察官移送併案之九十
    五年度偵字第二九０四號部分），惟此併案部分之攜帶兇器
    竊盜既遂犯行與檢察官起訴被告戊○○普通竊盜未遂犯行部
    分，不僅時間緊接，且手段亦相同，有連續犯裁判上一罪關
    係，為起訴效力所及，本院自得併予審理，附此敘明。末查
    被告丁○○既已以竊盜為目的，以徒手之方式著手於普通竊
    盜行為之實施，甫搬動之際，在該鐵製Ｌ型輸送帶漏斗一個
    尚未置於其實力支配下，即當場為警查獲制止，而未生得手
    之結果，為未遂犯，爰依刑法第二十六條前段之規定減輕其
    刑。爰審酌被告丁○○、戊○○二人之平日素行、被告二人
    犯罪之動機與目的均僅為貪圖一己之私利、被告二人行竊之
    手段、被告二人所竊得之財物價值、其中被告戊○○所竊電
    纜線雖非屬高價值之物、惟行竊電纜線對社會治安、經濟所
    生危害之程度甚巨及犯罪後被告二人坦承犯行態度均尚屬良
    好，惟均尚未與被害人達成和解賠償損害等一切情狀，分別
    量處如主文所示之刑，並就被告丁○○部分諭知易科罰金之
    折算標準，以資懲儆。
三、至扣案如附表所示之鐵條七支、手套一雙，經本院當庭詢之
    被告戊○○則坦承係屬其所有，並供其與吳智勝二人用以犯
    犯罪事實一、（二）之罪所用（詳見本院九十五年五月十二
    日審判筆錄），爰依刑法第三十八條第一項第二款之規定宣
    告沒收之。至未扣案之月眉剪一支，雖係被告戊○○所有供
    犯罪【指犯罪事實一、（二）部分】所用之物，然經詢之被
    告戊○○供稱該月眉剪一支於逃逸過程中已隨手丟棄遺失不
    見（見本院同上審判筆錄），復查無其他積極證據足以證明
    該月眉剪一支現尚存在，又非屬違禁物，為防免日後執行之
    困難，爰不予宣告沒收之，併此敘明。
據上論斷，應依刑事訴訟法第四百五十二條、第二百七十三條之
一第一項、第二百九十九條第一項前段，刑法第二十八條、第五
十六條、第三百二十條第一項、第三項、第三百二十一條第一項
第三款、第二十六條前段、第四十一條第一項前段、第三十八條
第一項第二款，罰金罰鍰提高標準條例第一條前段、第二條，判
決如主文。
本案經檢察官洪英丰到庭執行職務。
中    華    民    國  九十五  年    五    月    十九  日
                  刑事第二庭    法  官  許旭聖
以上正本證明與原本無異。
如不服本判決，應於判決送達後十日內，向本院提出上訴狀（須
附繕本），上訴於臺灣高等法院臺中分院。
中    華    民    國  九十五  年    五    月    十九  日
                                書記官  黃幼華
附錄本案論罪科刑法條：
刑法第三百二十條：
意圖為自己或第三人不法之所有，而竊取他人之動產者，為竊盜
罪，處五年以下有期徒刑、拘役或五百元以下罰金
意圖為自己或第三人不法之利益，而竊佔他人之不動產者，依前
項之規定處斷。
前二項之未遂犯，罰之。
刑法第三百二十一條：
犯竊盜罪而有左列情形之一者，處六月以上五年以下有期徒刑：
一、於夜間侵入住宅或有人居住之建築物、船艦，或隱匿其內而
    犯之者。
二、毀越門扇、牆垣或其他安全設備而犯之者。
三、攜帶兇器而犯之者。
四、結夥三人以上而犯之者。
五、乘火災、水災或其他災害之際而犯之者。
六、在車站或埠頭而犯之者。
前項之未遂犯，罰之。
附    表：
一、扣案之鐵條七支（屬被告戊○○所有）。
二、扣案之手套一雙（屬被告戊○○所有）。


司法院資訊處製作；財團法人民間司法改革基金會備份。
